臺灣彰化地方法院刑事判決　　　　　　　　　　　　　　九十年度易字第二三七號
　　公　訴　人　臺灣彰化地方法院檢察署檢察官
　　被　　　告　癸○○
右列被告因賭博案件，經檢察官提起公訴（八十九年度偵字第七八九五號、九十年度
偵字第二七、一二九、二一四號），本院判決如左：
      主  文
癸○○共同連續意圖營利，聚眾賭博，處有期徒刑肆月，如易科罰金，以參佰元折算
壹日。
      事  實
一、癸○○前曾因賭博案件，經本院判處有期徒刑五月，於民國（下同）八十三年六
    月二日易科罰金執行完畢（未構成累犯）。詎其猶不知悔悟警惕，與己○○、丁○○（均已另行審結）共同基於意圖營利之概括犯意聯絡，自八十八年八月間起
    ，由癸○○提供其位於彰化縣彰化市○○里○○路二三七號之住處，充為公眾得
    出入之賭博場所，並設置俗稱「六合彩」之簽賭站，提供該處場所招攬不特定賭
    客簽選六合彩號碼賭博財物，簽賭種類有俗稱「二星」、「三星」及「四星」等
    三種賭法，參與賭博之賭客每簽選一組號碼需付新臺幣（下同）一百元之賭資，
    再以每星期二及四開獎之香港六合彩中獎號碼所組合之數字為據，凡簽中「二星
    」一支可得五十三倍彩金，簽中「三星」一支可得五百二十倍彩金，簽中「四星
    」一支可得七千倍彩金，以此方式賭博財物，癸○○復將賭客所簽賭之牌支以每
    支七十元至六十六元不等之價格轉介予己○○及丁○○，其餘賭資則歸癸○○所
    得，若賭客簽中，則按雙方所得之賭資比例分擔應賠付之彩金金額，若未簽中，
    則所收取之賭資則按上開比例各歸癸○○及己○○、丁○○所得，渠等均以此方
    式營利，迄於八十九年十月十一日十三時二十五分許，經警持搜索票至己○○位
    於彰化縣鹿港鎮○○路二０六號住處執行搜索時，當場扣得丁○○所有且供其經
    營六合彩犯罪所用之鹿港信用合作社存摺，進而依據己○○與丁○○二人之資金
    往來情形，尋線獲悉上情。
二、案經彰化縣警察局鹿港分局報請臺灣彰化地方法院檢察署檢察官偵查起訴。
    理  由
一、訊據被告癸○○矢口否認前揭時地經營六合彩，並轉介牌支予己○○、丁○○乙
    情，辯稱︰伊未經營六合彩賭博，也未向己○○、丁○○簽賭或轉調牌支，伊是
    因丁○○私下委託伊以自己名義參加互助會，及二人之間有金錢借貸關係，才會
    利用丁○○在鹿港信用合作社之戶頭內互有金錢之往來云云。然查：
（一）右揭事實，業據同案被告己○○於偵查中供稱：「我接受一般散戶簽賭，也有
      組頭向我調牌，調牌之方式是如金額較大，組頭就自己吃下一小部分，把牌轉
      傳真給我，我又吸收一部份再轉出去，我幫組頭調牌時，我一支實收七十元，
      組頭就賺中間之差價，三星及四星則只收六十六元，如賭客簽中，我再按我吸
      收之比例來分攤。（組頭何以知找你？）同業均知道，有時同業也會介紹，我
      只是算中盤…。（你下游有何人？）壬○○、白黃冰玉、子○○、癸○○。（
      提示名冊，名冊中何人是你的下線？）庚○○是我上線、下線有癸○○、壬○○、白黃冰玉、乙○○、甲○○…，張雪麗是我姨子，沒做六合彩，丙○○是
      下線、戊○○是下線，已多年未聯絡，許桂蘭我不認識…。（你與上、下線之
      間調牌之方式？）均傳真機調牌。（如何與他們匯款？）以鹿港信用合作社匯
      款。」等語明確；雖其於本院調查時改稱：伊於偵查中因一時緊張失慮，誤解
      檢察官所稱上、下線之真意，誤將向被告簽賭包組號碼之賭客列為上線，其他
      簽賭零散號碼之賭客列為下線，致牽連了無辜之人，實際上伊並非大組頭，也
      沒有檢察官所指之上、下線關係云云，惟證人辛○○於偵訊及本院調查時到庭
      證述：伊只是六合彩的小盤，我上面的大組頭是己○○，伊將收來的簽單整理
      後再傳真給組頭，從中賺取佣金，輸贏均歸己○○，不管有無簽中，伊都有抽
      取四點五元至七元不等之佣金，由伊先跟賭客收錢，按賭客簽賭之支數把佣金
      扣掉後，再將錢送給己○○，己○○在鹿港是有名的大組頭，下面有很多小組
      頭等語；證人庚○○亦於本院調查證稱：伊曾經營六合彩簽賭，曾與己○○、
      丁○○互相調過牌，每支牌抽二角，伊是以自己之名義打電話向渠等調牌，並
      沒有指出是何賭客簽的，但渠等都知道伊是調牌的，賭客的賭金是由伊轉交給
      己○○、丁○○，如有簽中，彩金再由己○○、丁○○透由伊轉交給賭客等語
      ；參酌渠等上開證述之情節，堪認同案被告己○○、丁○○確與其他經營六合
      彩之組頭間有相互調牌之情事，己○○當不至會誤解公訴人所指之上、下線之
      關係而為錯誤供述之虞，且衡諸己○○於偵查中之供述，就何人有簽賭之情事
      ？何人無簽賭之情事？及其與各組頭間調牌之方式，佣金之計算等均已為明確
      之供述，顯非因誤解而為之供述，故同案被告己○○於偵查中之供述應與事實
      相符，堪以採信。
（二）至被告癸○○雖以前詞置辯，惟經本院就其與丁○○間資金往來關係為隔離訊
      問：丁○○陳稱：「（你與癸○○金錢往來關係為何？）是會款及借貸，之前
      有十會左右，每會約二萬到三萬左右，會錢都是在開標後三天內交給他，若得
      標後，她會在得標後三日內用現金或匯款的方式給我。（癸○○向你借過多少
      錢？）她向我借的次數不多，約於八十七年左右就向我借過，大都是短期借款
      ，借的金額不一定，幾十萬元不一定，甚至有到百萬元，我們都沒有開立借據
      ，利息是算每月○．四％，借貸期間如超過一個月左右我才會算利息，如果幾
      天就沒有算利息。」云云，被告癸○○則供稱：「（丁○○是否曾經請你幫她
      跟會？）是的，我幫她跟了有十會左右，每會約二、三萬元，會錢我都是電話
      中先跟她說，我都約於星期三、星期五左右匯給她，因我有跟她借錢，所以我
      扣除會錢，再將借款匯給她。（你向丁○○借過幾次錢？借款利息如何算？）
      我自己本身有跟她借過，我幫朋友跟她借的比較多。如果朋友借的利息就算○
      ．四％左右，如果我自己借的她就不算利息，我自己向丁○○借款大部分都是
      短期的（幾天左右），如果期間比較長，他也不曾給我算過利息，如果是我替
      朋友向她借款的，他都會跟我收利息錢，不論長期或短期。（你如何還丁○○
      錢？）我自己拿去給她，或她自己來拿，也有時候用匯款方式。」，互核渠等
      之供述不相一致，難遽以憑信，且參以扣案之丁○○鹿港信用合作社活期儲蓄
      存款簿內，被告癸○○匯款予丁○○之時間大都是星期三與星期五，且匯款之
      次數光八十九年六月至九月間即有十幾次之多，匯款之金額均為幾十萬不等，
      若被告癸○○與丁○○間真是因借貸關係致有上開匯款，則以渠等借貸次數之
      頻繁，金額又非甚小，豈會全無任何紀錄或憑據？渠等所述顯有悖於常情，再
      參酌渠等匯款之時間均為六合彩開獎日期之翌日，被告上開所辯應係卸責之詞
      ，不足採信。
（三）此外，復有扣案之己○○所有之傳真機一台、六合彩簽單一張、丁○○所有之
      鹿港信用合作社活期儲蓄存款簿八本可資佐證，本件事證明確，被告犯行洵堪
      認定，應依法論科。
二、查被告位於彰化縣彰化市○○里○○路二三七號之住處雖係住宅，惟既闢為供不
    特定之多數人出入簽賭六合彩，自屬公眾得出入之場所，按被告意圖營利，提供
    上開場所，聚眾賭博，核其所為係犯刑法第二百六十八條前段之圖利供給賭博場
    所罪及後段之圖利聚眾賭博罪。其與簽賭者同在公眾得出入之場所賭博財物，係
    犯刑法第二百六十六條第一項前段之普通賭博罪。被告與己○○、丁○○間具有
    犯意聯絡及行為分擔，皆為共同正犯。至被告於各該期香港政府六合彩開獎前之
    接續行為中，多次提供賭博場所，聚眾賭博，或與簽賭者賭博，均係基於一個賭
    博犯意之決定，達成其同一犯罪之各個舉動，應屬法律概念之一行為，其一行為
    而觸犯上述三罪名，應依想像競合犯之例，從較重之意圖營利聚眾賭博罪處斷。
    再其先後經營各期六合彩行為，時間緊接且構成要件相同，顯係基於概括犯意反
    覆為之應論以連續犯一罪，並加重其刑。另被告雖曾因賭博案件，經本院判處有
    期徒刑五月，並於八十三年六月二日易科罰金執行完畢，此有台灣彰化地方法院
    檢察署刑案資料查註紀錄表及台灣高等法院被告全國前案紀錄表等件在卷可參，
    惟其係於八十八年八月間起始為本案之犯行，距上開有期徒刑之執行完畢後，已
    逾五年，當與刑法第四十七條之規定不符，公訴人請依刑法第四十七條之規定，
    論以累犯，顯有誤會，附此明。爰審酌被告已有賭博之前科，素行不佳，暨其
    犯罪動機、目的、手段，及其犯後仍飾詞圖脫不知悔悟等一切情狀，量處如主文
    所示之刑，並諭知易科罰金之折算標準。
據上論斷，應依刑事訴訟法第二百九十九條第一項前段，刑法第二十八條、第五十六
條、第二百六十六條第一項前段、第二百六十八條、第五十五條、第四十一條第一項
前段、罰金罰鍰提高標準條例第一條前段、第二條，判決如主文。
本案經檢察官盧永盛到庭執行職務。
中      華      民      國    九十一    年      五      月      七      日
                          臺灣彰化地方法院刑事第一庭
                                  審判長法      官  葉  榮  郎
                                        法      官  吳  俊  螢
                                        法      官  簡  璽  容
右正本證明與原本無異。
如不服本判決，應於判決送達後十日內向本院提出上訴狀（須附繕本）。
                                        法院書記官  王  惠  嬌
中      華      民    國    九十一    年      五      月      八      日
刑法第二百六十六條
在公共場所或公眾得出入之場所賭博財物者，處一千元以下罰金，但以供人暫時娛樂
之物為賭博者，不在此限。
當場賭博之器具與在賭檯或兌換籌碼處之財物，不問屬於犯人與否，沒收之。
刑法第二百六十八條
意圖營利，供給賭博場所或聚眾賭博者，處三年以下有期徒刑，得併科三千元以下罰
金。
